臺灣桃園地方法院刑事判決　　　　　　　94年度訴字第1887號
公　訴　人　臺灣桃園地方法院檢察署檢察官
被　　　告　甲○○
指定辯護人　本院公設辯護人彭詩雯
上列被告因違反毒品危害防制條例案件，經檢察官提起公訴（94
年度毒偵字第3416號），被告於本院行準備程序中就被訴事實為
有罪之陳述，由本院合議庭裁定由受命法官獨任進行簡式審判程
序，後經檢察官聲請依協商程序判決，本院判決如下：
    主  文
甲○○連續施用第一級毒品，累犯，處有期徒刑拾月。扣案海洛
因貳包（驗餘淨重共零點貳壹公克）沒收銷燬之。扣案注射針筒
肆支、削尖吸管貳支均沒收。又連續施用第二級毒品，累犯，處
有期徒刑陸月。應執行有期徒刑壹年貳月。扣案海洛因貳包（驗
餘淨重共零點貳壹公克）沒收銷燬之。扣案注射針筒肆支、削尖
吸管貳支均沒收。
　　事實及證據
一、甲○○前因違反肅清煙毒條例等案件，經本院於民國86年 1
    月23日以85年度訴字第1632號判決判處應執行有期徒刑3 年
    6 月（其中違反肅清煙毒條例之部分判處有期徒刑3 年2 月
    ，違反麻醉藥品管理條例之部分判處有期徒刑7 月），上訴
    後，經臺灣高等法院於86年12月31日以86年度上訴字第2141
    號判決撤銷原判決，改判處應執行有期徒刑4 年（其中違反
    肅清煙毒條例之部分判處有期徒刑3 年6 月，違反麻醉藥品
    管理條例之部分判處有期徒刑8 月）確定後，入監執行，於
    88年8 月11日假釋付保護管束，嗣經撤銷假釋，故於90年 8
    月21日入監執行殘刑1 年10月9 日，於93年1 月3 日縮刑期
    滿執行完畢，竟仍不知悔改。
二、甲○○前因施用毒品案件，經裁定送觀察、勒戒後，認有繼
    續施用毒品之傾向，經本院以90年度毒聲字第4973號裁定令
    入戒治處所施以強制戒治一年，於91年6 月27日停止強制戒
    治出所，迄91年12月12日戒治期滿，未經撤銷停止戒治，視
    為強制戒治處分已執行完畢，並經臺灣桃園地方法院檢察署
    檢察官以91年度戒偵字第689 號為不起訴處分確定。詎甲○
    ○並未戒斷施用毒品惡習，竟基於施用第一級毒品海洛因（
    下稱海洛因）之概括犯意，自94年2 月間某日起至94年11月
    22日某時許止，在其位於桃園縣中壢市水尾里5 鄰88號住處
    等處，以將海洛因加水置入注射針筒內，再以注射針筒施打
    前開海洛因進體內之方式，連續施用海洛因多次，每隔1 、
    2 天即施用一次。其另基於施用第二級毒品安非他命（下稱
    安非他命）之概括犯意，自94年2 月間某日起至94年11月22
    日某時許止，在上址住處等處，以將安非他命置入玻璃球吸
    食器內燃燒施用其煙之方式，連續施用安非他命多次，每隔
    3 至5 天即施用一次。甲○○係於94年6 月7 日下午6 時 4
    分許，在桃園縣中壢市○○路○ 段487 號前為警查獲，並扣
    得甲○○所有之海洛因2 包（驗餘淨重共0.21公克，空包裝
    中0.50公克）及用以施用毒品海洛因之注射針筒4 支、削尖
    吸管2 支等物。
二、證據：
　　(1)被告甲○○於本院訊問中之自白。
    (2)臺灣尖端先進生技醫藥股份有限公司濫用藥物檢驗報告 1
      份、扣案物照片5幀。
　　(3)扣案毒品海洛因2 包（驗餘淨重共計0.21公克）、注射針
      筒4 支、削尖吸管2 支等物。
    (4)法務部調查局鑑定通知書一份。
三、本案件犯罪事實，業據被告甲○○於本院行準備程序中為有
    罪之陳述，由本院合議庭裁定由受命法官獨任進行簡式審判
    程序，後經檢察官聲請協商程序，經檢察官與被告及辯護人
    於審判外達成協商之合意，且被告已認罪，其合意內容為：
    被告願受科刑範圍為施用第一級毒品部分處有期徒刑10月，
    施用第二級毒品部分處有期徒刑6 月，應執行有期徒刑1 年
    2 月。經查上開合意並無刑事訴訟法第455 條之4 第1 項所
    列情形之一，且經檢察官聲請依協商程序判決，本院爰不經
    言詞辯論，於協商合意範圍內為協商判決。扣案之不明粉末
    2包經鑑驗結果，均含毒品海洛因成分（驗餘淨重共計0.21
    公克），有法務部調查局鑑定通知書一份在卷可稽，依毒品
    危害防制條例第18條第1 項前段規定，均應沒收銷燬之。又
    扣案注射針筒4 支及削尖吸管2 支，為被告所有用以施用海
    洛因使用之物，此經被告供承在卷，故前開物品均屬被告所
    有供犯罪使用之物，依刑法第38條第1 項第2 款之規定，均
    應沒收之。
四、應適用之法條：刑事訴訟法第455 條之4 第2 項、第455 條
    之8 、第273 條之1 第1 項，毒品危害防制條例第10條第1
    項、第2 項、第18條第1 項前段，刑法第11條、第56條、第
    47條、第51條第5款、第38條第1 項第2 款。
五、協商判決除有刑事訴訟法第455 條之4 第1 項第1 款於本訊
    問程序終結前，被告撤銷協商合意或檢察官撤回協商聲請者
    ；第2 款被告協商之意思非出於自由意志者；第4 款被告所
    犯之罪非第455 條之2 第1 項所定得以協商判決者；第6 款
    被告有其他較重之裁判上一罪之犯罪事實者；第7 款法院認
    應諭知免刑或免訴、不受理者情形之一，及違反同條第2 項
    「法院應於協商合意範圍內為判決；法院為協商判決所科之
    刑，以宣告緩刑或2 年以下有期徒刑、拘役或罰金為限」之
    規定者外，不得上訴。
六、如有前項得上訴之情形者，得自收受判決送達之日起10日內
    ，向本院提出上訴書狀，上訴於第二審法院。
中　　華　　民　　國　　94　　年　　11　　月　　28　　日
                  刑事第九庭    法　官　胡芷瑜
以上正本證明與原本無異。
                                書記官  李珈慧
中　　華　　民　　國　　94　　年　　12　　月　　2 　　日
附錄論罪科刑之法條依據：
毒品危害防制條例第18條
查獲之第一、二級毒品及專供製造或施用第一、二級毒品之器具
，不問屬於犯人與否，均沒收銷燬之；查獲之第三、四級毒品及
製造或施用毒品之器具，無正當理由而擅自持有者，均沒入銷燬
之。但合於醫藥、研究或訓練之用者，得不予銷燬。
前項合於醫藥、研究或訓練用毒品或器具之管理辦法，由法務部
會同行政院衛生署定之。
毒品危害防制條例第10條
施用第一級毒品者，處 6 月以上 5 年以下有期徒刑。
施用第二級毒品者，處 3 年以下有期徒刑。
